【裁判字號】    95,台上,3042
【裁判日期】    950602
【裁判案由】    違反毒品危害防制條例
【裁判全文】
最高法院刑事判決            九十五年度台上字第三０四二號
    上  訴  人  甲○○
                        街12號（另案羈押於台灣台中看守所
                        ）
上列上訴人因違反毒品危害防制條例案件，不服台灣高等法院台
中分院中華民國九十五年三月一日第二審判決（九十五年度上訴
字第二一一號；起訴案號：台灣台中地方法院檢察署九十四年度
毒偵字第四一四七、四五二一號），提起上訴，本院判決如下：
    主  文
上訴駁回。
    理  由
按刑事訴訟法第三百七十七條規定：上訴於第三審法院，非以判
決違背法令為理由，不得為之。是提起第三審上訴，應以原判決
違背法令為理由，係屬法定要件；如上訴理由狀並未依據卷內訴
訟資料具體指摘原判決不適用何種法則或如何適用不當，或所指
摘原判決違法情事，顯與法律規定得為第三審上訴理由之違法情
形不相適合時，均應認其上訴為違背法律上之程式，予以駁回。
本件原判決認定上訴人甲○○有原判決事實欄所載連續施用第一
級毒品海洛因之犯行，因而維持第一審關於論處上訴人連續施用
第一級毒品，累犯罪刑之判決，駁回上訴人在第二審之上訴，已
依憑上訴人之自白、委託鑑驗尿液代號與真實姓名對照表、中山
醫學大學附設醫院濫用檢測中心確認結果報告、法務部調查局鑑
定通知書、台灣高等法院被告全國前案紀錄表，及扣案海洛因二
包、注射針筒二支等卷證資料，敘述其認定之理由，綦詳。所為
合法之事實認定，俱有卷內證據資料足憑，從形式上觀察，原判
決並無違法之情形存在。按關於刑之量定，係實體法上賦予法院
得為自由裁量之事項，倘其未有逾越法律所規定之範圍，或濫用
其權限，即不得任意指摘為違法，以為第三審上訴之理由。又刑
法第五十九條之酌量減輕其刑，必須犯罪另有特殊之原因與環境
等等，在客觀上足以引起一般同情，認為即予宣告法定低度刑期
尤嫌過重者，始有其適用。上訴意旨以原審疏於審酌其因罹患重
鬱症致有施用海洛因之犯行，未適用刑法第五十九條規定減輕其
刑而有違法云云，查以自己之說詞，任意指摘原判決違法，要非
適法之第三審上訴理由。至上訴意旨另稱原判決未於事實欄載明
九十四年十月十九日上午五時許，在台中縣龍井鄉○○○路一五
０號全國加油站前查獲何物品，亦有違法云云。係就與犯罪構成
要件無涉之枝節，漫為爭辯，亦非上訴第三審之適法理由。衡以
上述之說明，應認其上訴違背法律上之程式，予以駁回。
據上論結，應依刑事訴訟法第三百九十五條前段，判決如主文。
中    華    民    國  九十五  年    六    月    二    日
                      最高法院刑事第十庭
                          審判長法官  洪  清  江
                                法官  石  木  欽
                                法官  李  伯  道
                                法官  林  勤  純
                                法官  陳  晴  教
      本件正本證明與原本無異
                                      書  記  官
中    華    民    國  九十五  年    六    月    八    日
                                                      Ｋ


司法院資訊處製作；財團法人民間司法改革基金會備份。
